【裁判字號】    88,婚,824
【裁判日期】    890306
【裁判案由】    離婚
【裁判全文】
臺灣板橋地方法院民事判決    八十八年婚字第八二四號
    原      告  丙○○
                        送達代.
                        送達處所台北縣新莊市○○路一三０號三樓
    被      告  甲○○  住台北縣新莊市後港一號五十七號
右當事人間請求離婚等事件，本院判決如左：
    主    文
准原告與被告離婚。
訴訟費用由被告負擔。
    事    實
甲、原告方面：
一、聲明：求為判決如主文所示。
二、陳述：
（一）兩造為夫妻關係。婚姻生活本應相互尊重、扶持，共營美滿人生，詎被告自八
      十七年十二月間起，每日三更半夜對原告及子女吵罵、毆打，一再發生。並曾
      請派出所理，有案可查。
（二）八十八年八月六日，娘家兄嫂北上，被告對原告揚言要殺伊、打伊，原告事後
      一直不敢回家。被告即將之申報失蹤人口，並經台北市政府警察局大安分局處
      理可證。
（三）被告與原告結婚二十年，被告一直無定穩定工作。由原告任保險業負擔家計。
      原告並無怨言。兩造曾於八十七年十二月十七日協議離婚，同意辦理手續，惟
      至今未到戶政事務所辦理手續。
（四）被告拿原告私人照片及信件，懷疑伊的生活對被告不忠，原有數度協調不追究
      ，可是被告一直無法忘懷，每日三更半夜酗酒，回家即臭罵、摔東西，指責原
      告不是，在臭罵中並有毆打動作，且在兩造孩子面前指責原告「偷漢子」，說
      原告沒權利教導孩子，使其身心無法承受，因小孩還在成長中，需要扶養，怕
      他們變壞，故原告一直忍耐。
（五）被告在街頭張貼海報，將原告個人衣物全丟於外，照片中之事伊承認伊不對，
      但被告一直不放過伊，口口聲聲要虐待伊，折磨伊致死，原告實在無法忍受，
      且被告揚言要殺伊，致原告生活於恐懼中，而不堪精神虐待，爰依據民法第一
      千零五十二條第一項三款規定訴請離婚。
乙、被告方面：
一、聲明：求為判決駁回原告之訴。
二、陳述：除如附件所示外並陳述
    （一）原諒原告之不貞，希望她回家。
    （二）海報是伊張貼的，因原告離家且將房子賣掉未告知伊，並與案外人有不正
          當行為，在八十八年十月張貼的，是貼在中興路貼了二十幾張，隔天即將
          之全部撕下來。
       理  由
一、原告主張兩造係夫妻，現婚姻關係仍存續中，業據原告提出之戶籍謄本上配偶欄
    之登記可證，堪信為真。
二、原告主張被告張貼上有原告與某男子合照照片三張，且載有「丙○○又名劉
    秀華、雲林斗六人、四十二年八月一日生，業保險，民國八十六年間與姓林彰化
    人、四十二年六月一日生。公園路二０二巷號二樓雙（雙）對（對）做出違背．
    ．．．．業經親（朋）好友多次勸阻也不濟於事。此行為有損害其夫名譽與兒女
    自尊。再於八十八年八月初離家出走拋夫棄子，也未盡夫妻同居義務，其夫特此
    聲明，在外債務家人決不付（負）此責。如今離家數月未返家解決事物，特此公
    告限七天之內解決一切事物。公狗母豬照片數十張、信件三十幾張、如有助逃者
    追究，其夫特此聲明。公狗曾被告判刑九月不知悔改」字之海報事實，業據原告
    提出該海報（影本）一份，且為被告所是認，並有被告提出之相同照片四幀為證
    ，堪信為真實。再兩造之女曾于倫亦證稱：「我爸回來後就會鬧事，八十八年七
    月間有一星期天晚上，我爸回來他喝酒，回來就罵媽討客兄，冠瑋、勇瑋也有看
    到，他到陽台去罵，後來爸拿了一把長刀砍了電視機上的竹子，說媽媽討客兄，
    在媽媽面前拿刀飛舞說要讓她們不得好死，我媽在哭，兩人在叫罵」在卷。則被
    告因原告之生活細節而心生不滿，即藉故在兩造之女面前揚言原告與他人有曖昧
    關係使原告受辱，亦超出夫妻通常所能忍受之程度而有侵害人格尊嚴。是原告之
    主張堪信為真。
三、按夫妻之一方受他方不堪同居之虐待者，他方得向法院請求離婚，民法第一千零
    五十二條第一項第三款定有明文。次按婚姻關係貴在相知、相惜，共同經營感情
    生活，且需相互尊重、扶持，彼此體諒關懷，若僅為細故即以在住居所附近張貼
    海執意損壞原告名譽，顯與婚姻之目的及真諦有違。又男女於結婚後，為共營美
    滿之婚姻生活，彼此固應有適度之忍讓，但一方以不當舉動加諸他方，而踰越夫
    妻間通常所能忍受之程度，使他方人性尊嚴或身心安全受侵害，致夫妻感情破裂
    者，即構成民法第一千零五十二條第一項第三款所稱「不堪同居之虐待」。查兩
    造結婚已二十餘年，並育有二子一女，被告基於夫妻情誼，當知相互疼惜、彼此
    關懷之道，然被告竟為細故意圖減損原告名譽，使原告生活於不安全之陰影之下
    ，非惟對婚姻造成嚴重影響，且使原告承受精神上不可忍受之痛苦，衡量被告受
    原告虐待侵害之慣習性及嚴重性，斟酌雙方當事人之教育程度、社會地位，顯已
    危及婚姻關係之維繫，實為不堪同居之虐待，揆諸首揭規定，原告訴請離婚為有
    理由，應予准許，爰判決如主文第一項所示。
四、兩造其餘主張及舉證，經本院審酌後，認與判決結果不生影響，爰不一一贅述。
五、據上論結：原告之訴，為有理由，並依民事訴訟法第七十八條，判決如主文。
中      華      民      國    八十九    年      三      月       六     日
                                    臺灣板橋地方法院家事法庭
                                      法      官  許  翠  玲
右為正本係照原本作成
如不服本判決應於送達後廿日內向本院提出上訴狀。
中      華      民      國    八十九    年      三      月        六    日
法院書記官  姚國華


司法院資訊處製作；財團法人民間司法改革基金會備份。
